臺灣高等法院刑事判決　　　　　　　　 96年度上易字第114號
上　訴　人
即　被　告　甲○○
上列上訴人因詐欺案件，不服臺灣板橋地方法院95年度易字第
1103號，中華民國95年11月30日第一審判決（起訴案號：臺灣板
橋地方法院檢察署95年度調偵字第234號），提起上訴，本院判
決如下：
    主  文
上訴駁回。
    事實及理由
一、本案經本院審理結果，認第一審以上訴人即被告甲○○犯刑
    法第339條第1項之罪，判處有期徒刑肆月，並諭知易科罰金
    折算之標準為銀元300元折算一日，認事用法及量刑均無不
    當，應予維持，並引用第一審判決書記載之事實、證據及理
    由（如附件）。
二、被告上訴意旨略以：(一)伊本人有告知檢察官，伊有出沙發一
    組，沙發已如期交貨；(二)酒櫃能當書櫃使用，書櫃亦能當酒
    櫃使用，所謂活動櫃是附於書桌之置物櫃，也可稱側櫃；(三)
    當初伊是跟告訴人說交貨前就要付錢，伊是有收到他的錢；
    伊並不是不交貨，但是工廠把伊延遲了；沙發當時先做好了
    ，所以就先做沙發過去，沙發當時價值五、六萬元；後來伊
    與告訴人鄭先生發生爭執，他說他剩下的不要了，但是伊跟
    他說已經訂了的貨沒有辦法退貨；伊是跟檢察官說我有送「
    一部分」的貨過去，伊提供奇諾的送貨單，只是要證明伊確
    實有在從事這方面的工作，並非這個送貨單就是告訴人的訂
    單，但是告訴人的沙發確實是「奇諾」的云云。惟查：
  (一)被告於檢察官偵查中已供陳：伊等有送一個沙發給他，但是
    因為沙發是金屬腳，腳的部分是另外工廠做的，當時腳還未
    做好，才只送沙發，沒有腳等語（見95偵緝字第882號卷第
    29頁）。依上揭被告之供述，被告所指伊曾運送予告訴人者
    ，係為「無腳之沙發」，已甚為明確。次查，沙發椅腳當然
    屬於沙發之重要構成部分，此為週知之事實。被告所交付者
    ，既僅為「無腳之沙發」，衡諸吾人社會生活經驗，自難認
    為已然依契約之內容履行；告訴人拒絕收受「無腳之沙發」
    ，亦屬合理之處置。被告所辯：沙發已如期交貨乙節，委無
    足採。
  (二)本案係經告訴人向被告訂購特定之櫥櫃傢俱，而由被告承攬
    製作，有告訴人提出被告所不否認之訂購單二紙在卷可證（
    見他字卷第 281號卷第4頁、第5頁）。告訴人與被告間之契
    約，既非購買已完工之現成傢俱，是故每項訂購物品，均有
    其特定之要求，此乃當然之理。被告所辯：酒櫃能當書櫃使
    用，書櫃亦能當酒櫃使用，所謂活動櫃是附於書桌之置物櫃
    ，也可稱側櫃云云；顯係臨訟矇混之詞，自屬無稽。
  (三)被告在原審提出奇諾家具有限公司等公司行號開立之送貨單
    所載「定酒櫃」、「活動櫃」、「貴妃椅」、「定製床底」
    、「無手椅」、「光邊玻璃」、「床腳」、「布藍妮餐桌」
    、「十字花台」等（見原審卷第31頁、第32頁、第40頁至第
    44頁）；然經審視上開奇諾家具有限公司送貨單之出具日期
    ，係在系爭買賣契約簽立之前；再查對其項目，核與告訴人
    訂購物品之內容亦全然無關（見他字卷第281號卷第4頁、第
    5 頁）；衡情，顯非被告承攬本案之傢俱後，依告訴人之需
    求向他廠商所訂製者。被告又始終未能提出伊與告訴人訂約
    後，伊有向廠商訂製、廠商遲延交貨之相關資料以供本院查
    證；所辯：已經訂了貨，工廠把伊延遲了等語，亦難信為屬
    實。
  (四)被告提起上訴，空言否認有詐欺意圖及犯行，並無理由，應
    予駁回。
據上論結，應依刑事訴訟法第373條、第368條，判決如主文。
本案經檢察官侯千姬到庭執行職務。
中　　華　　民　　國　　96　　年　　3 　　月　　8 　　日
　　　　　　　　　刑事第十庭    審判長法　官 楊炳禎
　　　　　　　　　　　　　　　　　　  法　官 黃俊明
　　　　　　　　　　　　　　　　　　  法　官 陳博志
以上正本證明與原本無異。
不得上訴。
                                      書記官 陳嘉文
中　　華　　民　　國　　96　　年　　3 　　月　　9 　　日
附錄本案論罪科刑法條全文
刑法第三百三十九條第一項：
意圖為自己或第三人不法之所有，以詐術使人將本人或第三人之
物交付者，處五年以下有期徒刑、拘役或科或併科一千元以下罰
金。
